臺灣新竹地方法院行政訴訟判決　
110年度交字第198號
原      告  王姿莉  
被      告  交通部公路總局新竹區監理所

代  表  人  吳季娟  
訴訟代理人  胡惠茹  
上列當事人間交通裁決事件，原告不服民國110年7月20日竹監裁
字第50-Z00000000、50-ZEB207769號違反道路交通管理事件裁決
，提起行政訴訟，本院判決如下：
    主  文
原告之訴駁回。
訴訟費用新臺幣參佰元由原告負擔。
    事實及理由
一、程序事項：
    本件因屬不服被告所為道路交通管理處罰條例（下稱道交條
    例）第8條之裁決而提起撤銷訴訟，依行政訴訟法第237條之
    7規定，不經言詞辯論，逕行裁判，合先敘明。
二、事實概要：
    原告駕駛所有車牌號碼0000-00號自用小客車（下稱系爭車
    輛），於附表所示時、地依序有行駛高速公路、快速道路上
    變換車道未依規定使用方向燈之違規行為，經民眾檢具行車
    紀錄器拍得影像提出檢舉，嗣為內政部警政署國道公路警察
    局第五公路警察大隊田寮分隊（下稱舉發機關）員警認原告
    有「未依規定全程使用方向燈」之違規行為而分別予以逕行
    舉發。原告不服提出申訴，經舉發機關函覆違規事實明確，
    被告遂依道交條例第33條第1 項第4 款、第63條第1項及違
    反道路交通管理事件統一裁罰基準及處理細則（下稱處理細
    則）之規定，以附表所示裁決書，分別對原告裁處罰鍰新臺
    幣（下同）3,000元，並記違規點數1 點（共計罰鍰新臺幣6
    ,000元整，並記違規點數2點，下合稱原處分），原告不服
    原處分，提起本件行政訴訟。另案經被告重新審查後，於11
    1年4月18日自行更正原處分所載違規地點部分。
三、本件原告主張：
    伊不否認確有如附表所示時、地二度變換車道時未依規定施
    打方向燈之事實，惟兩行為地點之穿越虛線沒那麼清楚，且
    為同一匝道出入囗，其間相距約僅有 350公尺左右，兩行為
    發生時間亦僅相隔一分鐘以內，實不應均予以裁罰。而由檢
    舉光碟影像與截圖可知，本件係由同一檢舉人在極短時間內
    刻意接近跟拍系爭車輛所為檢舉而生，此種由民眾連續檢舉
    再交由舉發機關連續舉發的行為，對於交通安全維護並無太
    大實質效益，亦早已失去交通安全教育之意義。況由檢舉影
    像可知，斯時檢舉車輛行進時速皆於70-79公里間，卻與系
    爭車輛間之車距明顯低於最低安全車距35-40公尺，顯見檢
    舉車輛為取得檢舉影像而以有害駕駛安全的方式進行蒐證，
    明顯刻意製造交通安全之危險情境而違規檢舉，原處分據此
    裁罰，自有違法不當之處，理應均予撤銷。若仍需裁罰，檢
    舉人上開明顯未保持安全車距之違規事件實較一般交通違規
    情節更加嚴重，理應同時裁罰檢舉人，以杜絕「假正義之名
    ，行魔人之實」惡習橫行云云，並聲明：就附表所示原處分
    均予以撤銷。
四、被告則答辯以：
（一）本案經國道五隊110年6月28日以國道警五交字第11057020
      13號函覆略以，本案係民眾以科學儀器取得違規資料向內
      政部警政署國道公路警察局提出檢舉後，交由本大隊依法
      處理。經檢視採證影像，系爭車輛於違規單所載時間、地
      點，2次變換車道時均未依規定全程使用方向燈，違規事
      實明確，爰依法舉發，並無不當。另人民違反法律上之義
      務而應受行政罰之行為，僅須違反禁止規定或作為義務，
      而不以發生損害或危險為其要件者推定為有過失，於行為
      人不能舉證證明自己無過失時，即應受處罰；原告既已違
      規，即應受罰，又遵守法規為每一國民之責任，自亦不得
      以他人違規行為尚未被取締或有無取締，而執以為自己亦
      可以不遵守規定之適法理由，亦即人民不得主張「不法之
      平等」等語。
（二）經勘驗本案採證資料，行車紀錄器影像檔時間2021/02/12
      ，08：08：22-08：08：28見原告車輛行駛於外側車道，
      於跨越穿越虛線變換至減速車道時，未顯示右側方向燈，
      2021/02/12 08：09：14-08：09：22原告車輛行駛於加速
      車道，於跨越穿越虛線變換至外側車道時，未顯示左側方
      向燈。本案原告未依規定使用方向燈情形清晰可辨，並有
      連續錄影採證資料可稽，且穿越虛線係供車輛匯入匯出時
      ，做為劃分主線車道與其他車道之用，故車輛跨越穿越虛
      線時，等同變換車道，而原告未於變換車道前顯示方向燈
      告示後方車輛行進方向，顯已違反道交條例第33條第1項
      第4款及道安規則第109條第2項第2款之規定，已該當「未
      依規定變換車道」無訛，違規事實明確。
（三）本件原告雖主張附表所示2件裁決處分違規態樣相同、前
      後相隔不到6分鐘、理應類推適用道交條例第85條之1第2
      項規定，不得連續舉發云云。惟道交條例第7條之1與第7
      條之2無論是立法歷程、增修意旨有別，其規範舉發種類
      之本質亦有所不同，應不得類推適用。按道交條例第7條
      之2規定，則係當場不能或不宜攔截特定交通違規案件時
      ，透過國家公權力之執勤員警為製單逕行舉發案件，故立
      法者在增訂此涉有國家公權力行使色彩之道交條例第7條
      之2規定同時，乃一併增訂同條例第85條之1第2項規定，
      係就符合上開具公權力行使色彩之案件，限制其連續舉發
      之要件，而就本質上非公權力行使即一般民眾檢舉舉發之
      第7條之1案件，認應為不同之處理，故而未納入第85條之
      1第2項予以規範。此顯為立法者基於兩種舉發本質不同而
      有意於同條例第85條之1第2項排除第7條之1案件之適用，
      而兩者既本質相異，自不得類推適用至明。
（四）次按，道交條例第85條之1規定及司法院釋字第604號解釋
      意旨，行為人不遵守責令改正或無法當場責令改正即無法
      及時除去違規事實時，立法者以法律規定界限一定時間、
      距離為連續舉發要件，行政機關執法人員得以連續舉發及
      隨同多次處罰之遏阻作用以達成行政管制之目的，為「法
      律上單一行為」，如：違規停車不改正、持續超速、行駛
      路肩行為…等。以違規停車為例，有鑑於拖離違停車輛，
      以前仍以違規行為人自行排除交通障礙為當，故容許執勤
      員警得視違規停車狀況，決定執行移置保管或連續舉發之
      優先順序，視情況依其合義務性之裁量，選擇執法之方法
      。此係立法者衡量各種因素後，合理賦與行政機關裁量之
      事項，爰由此可推知，第85條之1第2項規定所適用之舉發
      程序，限為涉有國家公權力行使色彩之道交條例第7條之2
      「逕行舉發」程序至明。本件係道交條例第7條之1「民眾
      檢舉」程序，尚難比附援引同條例第85條之1第2項規定之
      適用。
（五）又行政罰法第25條規定，行為人所為數個違反行政法上義
      務之行為，若違反數個不同之規定，或數行為違反同一之
      規定時，與一行為違反數個行政法上義務規定之單一行為
      之情形不同（行政罰法第24條參照），為貫徹個別行政法
      規之制裁目的，自應分別處罰，此觀之處理細則第3條第1
      項規定：「二以上違反道路交通管理之行為，應分別舉發
      、處罰」自明。故原告行駛於高速公路未依規定變換車道
      (未依規定使用方向燈)之違規行為，從自然觀察方法理解
      ，其歷次變換車道行為，係於不同時地、在不同車道線變
      換，影響所及為不同之用路人，屬「自然單一行為」，且
      依道安規則第91條第1項第6款及第109條第2項第2款規定
      ，駕駛人於變換車道時負有依規定使用方向燈之義務，其
      每一行為之認定應為開始變換車道前至完成變換車道後，
      應各自判斷其行政法上義務之違反與否，並分別評價、處
      罰。
（六）民眾於高速公路上未依規定使用方向燈，造成附近行駛車
      輛無法事先了解系爭車輛之行車動向，易反應不及導致嚴
      重交通事故，於交通事故肇因中名列前茅，立法院已於10
      8年5月3日通過道交條例修正案，並於同年10月1日施行「
      加重處罰」轉彎或變換車道前，未依規定使用方向燈之違
      規態樣，顯見當局對於正確使用方向燈之重視。原告於高
      速公路不同時、地及車道間變換車道未依規定使用方向燈
      之行為，均各已違反道路交通安全規則甚明，各次違規行
      為有時序先後之別，行為地點亦在不同之路段，由社會一
      般第三者依自然觀察方式，當可明確區隔為數個行為，自
      應按行政罰法25條、處理細則第3條規定，就二以上違反
      道路交通管理之行為，應分別舉發、處罰。原告雖主張道
      交條例於去年已為修法增訂民眾檢舉就為6公里內、6分鐘
      內、未超過一個路口之違規行為僅可舉發一次，惟上開修
      法尚未施行，法律當不溯及既往，況本件兩處違規地點已
      相距一個路口以上，自得連續舉發至明。綜上所述，本件
      既經舉發單位查證違規屬實，被告依相關法規各別裁處應
      屬適法，本件原告之訴為無理由，並聲明：原告之訴駁回
      。
五、本院之判斷：
（一）按「行車遇有轉向、減速暫停、讓車、倒車、變換車道等
      情況時所用之燈光及駕駛人之手勢，應依下列規定：六、
      變換車道時，應先顯示欲變換車道方向之燈光或手勢。」
      、「汽車駕駛人，應依下列規定使用方向燈：二、左（右
      ）轉彎時，應先顯示車輛前後之左（右）邊方向燈光；變
      換車道時，應先顯示欲變換車道方向之燈光，並應顯示至
      完成轉彎或變換車道之行為。」，道路交通安全規則第91
      條第1 項第6 款、第109 條第2 項第2 款定有明文。由上
      揭規定可知，駕駛人於行車遇有轉向、減速暫停、讓車、
      倒車、變換車道等情況時，依法均必須先使用方向燈以提
      醒其他駕駛人及行人，俾使其他用路人得以於行止間大致
      預測該車之行車方向與速度、進而有所因應，以維護自身
      及他人行車安全，是駕駛人於行車時如遇有上述情況之一
      ，即應預先施打方向燈以提示其他用路人注意，又依道路
      交通標誌標線號誌設置規則第189條之1規定:「穿越虛線
      ，係供車輛匯入匯出時，做為劃分主線車道與其他車道之
      用，其他車輛應讓主線車道車輛先行。」，故車輛行經穿
      越虛線匯入車道之駕駛行為，仍屬變換車道之行為，自應
      遵守前揭變換車道施打方向燈之規範。
（二）次按，道交條例第33條第1項第4款規定：「汽車行駛於高
      速公路、快速公路或設站管制之道路，不遵使用限制、禁
      止、行車管制及管理事項之管制規則而有下列行為者，處
      汽車駕駛人新臺幣3,000元以上6,000元以下罰鍰：…四、
      未依規定變換車道。」第63條第1項第1款規定：「汽車駕
      駛人有下列各款所列條款之一者，除依原條款處罰鍰外，
      並予記點：一、有第33條第1項、第2項、…情形之一者，
      各記違規點數1點。」分別定有明文。復依違反道路交通
      管理事件統一裁罰基準表規定，違反道交條例第33條第1 
      項第4 款之規定未依規定變換車道者，如係小型車，於期
      限前繳納或聽候裁決者，處罰鍰3,000元，並記違規點數1
       點。而依高速公路及快速公路交通管制規則第1條規定：
      「本規則依道路交通管理處罰條例第33條之規定訂定之。
      」，違反道路交通管理事件統一裁罰基準及處理細則第1
      條規定：「本細則依道路交通管理處罰條例第92條第4項
      規定訂定之。」，第2條第1、2項規定：「處理違反道路
      交通管理事件之程序及統一裁罰基準依本細則之規定辦理
      。」，「前項統一裁罰基準，如附件違反道路交通管理事
      件統一裁罰基準表…」，核以上規定，係基於母法之授權
      而訂定，且其內容並未抵觸母法，被告據以適用，於法並
      無不合。
（三）復按，行政違規行為之次數並非純粹以自然行為概念為界
      定標準，而應從法規範所欲維護之法益狀態予以評價。換
      言之，藉由違規行為而受不法利益之情形、或以一連續違
      規行為而長時間造成公眾交通往來之風險者，倘不論違規
      行為時間之久暫，均一概論以單一行為之行政責任者，或
      不論事實上是否可能即時對行為人進行糾正並給予改正機
      會作為得否另予舉發、處罰之判斷基準，勢必將誘使違規
      者長時間侵害法益，以圖得超出罰鍰額度之不當利益，將
      造成法秩序失衡之不公義現象，是道交條例第85條之1第2
      項規定：「第7條之2之逕行舉發案件有下列情形之一者，
      得連續舉發：一、逕行舉發汽車行車速度超過規定之最高
      速限或低於規定之最低速度或有第33條第1項、第2項之情
      形，其違規地點相距6公里以上、違規時間相隔6分鐘以上
      或行駛經過1個路口以上。但其違規地點在隧道內者，不
      在此限。二、逕行舉發汽車有第56條第1項或第57條規定
      之情形，而駕駛人、汽車所有人、汽車買賣業、汽車修理
      業不在場或未能將汽車移置每逾2小時。」。從法規範之
      精神及其目的以觀，如立法者基於達成特定行政管制之目
      的，已擬制規定以侵害法益之時間長度作為量化及區隔違
      反公法義務之次數者，則行為人雖以自然意義之一行為侵
      害同一法益，但因其侵害法益之時間長度已超過法律就單
      一違規行為所設定之評價標準者，仍應成立數個獨立之違
      規行為，分別論處其行政責任，此觀上開規範中「不遵守
      責令改正」或「無法當場責令改正」之情形得連續舉發之
      ，自可得證。次依司法院釋字第604號解釋理由中，「立
      法者固得以法律規定行政機關執法人員得以連續舉發及隨
      同多次處罰之遏阻作用以達成行政管制之目的，但仍須符
      合憲法第23條之比例原則及法律授權明確性原則。申言之
      ，以連續舉發之方式，對違規事實繼續之違規行為，藉舉
      發其違規事實之次數，評價及計算其法律上之違規次數，
      並予以多次處罰，藉多次處罰之遏阻作用，以防制違規事
      實繼續發生，此種手段有助於目的之達成，對維護交通秩
      序、確保交通安全之目的而言，在客觀條件之限制下，更
      有其必要性及實效性。惟每次舉發既然各別構成一次違規
      行為，則連續舉發之間隔期間是否過密，以致多次處罰是
      否過當，仍須審酌是否符合憲法上之比例原則。」可知，
      縱得就單一違規行為依法規範予以量化並區隔為數行為分
      別處置，惟仍應遵循憲法比例原則之限制至明。
（四）查91年7月3日修正之道交條例第85條之1增訂第2項規定，
      其立法理由為：「對逕行舉發案件得連續舉發之規定，係
      規範於違反道路交通管理事件統一裁罰標準及處理細則第
      12條，因其影響人民權利義務，為符合法律保留之精神，
      爰酌予修正增列於第2項。」，準此，如汽車駕駛人行駛
      於高速、快速或設站管制之道路非隧道路段，持續於變換
      車道時，未依規定顯示方向燈，違反道交條例第33條第1
      項第4款規定，依道交條例第85之1第2項第1款之規範目的
      ，如其違規地點相距未達6公里、違規時間相隔未達6分鐘
      或「未行駛經過一個路口」，即應論以單一違規行為；若
      其違規地點相距6公里以上、違規時間相隔6分鐘以上或已
      行駛經過一個路口以上，自仍得連續舉發，足見立法者業
      已於道交條例第85條之1第2項中，衡酌違規行為所可能創
      設之風險大小與損害範圍，以其侵害法益之時間、距離、
      「區域」等條件作為量化及區隔違反公法上義務之次數之
      判斷基準，例外將數個自然行為擬制為法律上單一行為，
      以避免連續舉發之間隔期間過度密集，以致產生處罰過當
      、過度評價之情狀。此於交通勤務警察或依法令執行交通
      稽查任務人員依道交條例第7條之2規定「逕行舉發」案件
      ，可得直接適用。而公路主管或警察機關受理道交條例第
      7條之1規定「民眾檢舉舉發」案件，雖非屬同條例第7條
      之2之情形，惟如警方自己執行舉發案件時尚且受前揭規
      定之拘束，而作為補充警方逕行舉發時合法取證資訊之民
      眾檢舉舉發案件，既同具當場不能掣單舉發之類似情狀，
      自應受前揭規定之拘束為宜。故基於二者本質上之類似性
      ，道交條例第7條之1之民眾檢舉舉發案件亦應類推適用上
      開規定之違反義務次數判斷標準，以評價檢舉之違規行為
      次數後，掣單舉發，始符道交條例第85條之1第2項第1款
      之規範意旨（高雄高等行政法院110年度交上字第29號、
      臺中高等行政法院110年度交上字第12號、110年度交上字
      第10號、臺北高等行政法院109年度交上字第307 號、109
      年度交上字第132號判決意旨參照）。復觀110 年 12 月 
      22 日修正、生效日期尚且未定之道交條例第7條之1增訂
      第1項及第3項規定：「民眾對於下列違反本條例之行為者
      ，得敘明違規事實並檢具違規證據資料，向公路主管或警
      察機關檢舉：…三、第三十三條第一項…第四款…」、「民
      眾依第一項規定檢舉同一輛汽車二以上違反本條例同一規
      定之行為，其違規時間相隔未逾六分鐘及行駛未經過一個
      路口以上，公路主管或警察機關以舉發一次為限。」可知
      ，立法者應係認為作為補充警方逕行舉發時合法取證資訊
      之民眾檢舉舉發案件，既同具當場不能掣單舉發之類似情
      狀，舉發機關自應受前揭規定連續舉發限制之拘束至明，
      合先陳明。
（五）查上開事實概要欄所述之事實，除下述爭點外，為兩造所
      不爭執，並有網路線上服務系統-檢舉違規案件查詢單、
      違規明細暨送達證書、陳述單、舉發機關函文、駕駛人基
      本資料、汽車車籍查詢單、檢舉光碟及影像截圖、原處分
      書等在卷可稽，應認屬實。則本件之爭點在於原告是否有
      「行駛高速公路未依規定變換車道」之違規事實？
（六）經本院當庭依職權勘驗檢舉發光碟影像，其勘驗內容如下
      ：
    ⒈檔案名稱：Z00000000.mKV
      畫面時間：2021/02/12，08：08：22，高速公路畫面，檢
      舉車輛行駛於高速公路外側車道上，其前方有一小客車車
      牌號碼為6855-M6 （下稱系爭車輛），於08：08：24時系
      爭車輛開始向右變換車道至減速車道，畫面可見路面上有
      白色穿越虛線，至08：08：27完全進入右側減速車道均未
      見使用右側方向燈。
    2.檔案名稱：ZEB207769.mKV
      畫面時間：2021/02/12，08：09：14，快速公路畫面，檢
      舉車輛行駛於高速公路加速車道上，其前方有一小客車車
      牌號碼為6855-M6 （下稱系爭車輛），於08：09：15時系
      爭車輛開始向左變換車道至外側車道，畫面可見路面上有
      白色穿越虛線，至08：09：22完全進入外側車道均未見使
      用左側方向燈。
      此有111年1月7日調查證據筆錄附卷可參。由檢舉光碟影
      像內容及上開勘驗內容可知，斯日為日間無雨、光線充足
      、視距良好，地面所繪穿越虛線明確可辨，路上車流均以
      適速前行，本件自無原告所稱地面穿越虛線繪製不明、難
      以辯識之情，且系爭車輛確於如附表所示時、地，依序有
      於高速公路及快速道路上變換車道時未依規定施打方向燈
      之行為，原告當庭就此亦不爭執（見本院卷第251頁），
      是上開違規事實明確，堪信為真實。
（七）由本件舉發光碟影像及上開勘驗筆錄內容可知，附表編號
      1裁決依據之違規事實為發生於110年2月12日08時08分24
      秒至27秒，原告駕駛系爭車輛在國道1號北向363.0公里處
      ，經民眾檢舉其有行駛高速公路於變換車道未依規定使用
      方向燈之行為，復於同時09分15秒至22秒，在國道10號東
      向2.4公里處，再經民眾檢舉舉發有變換車道未依規定使
      用方向燈之違規行為（即附表編號第2號裁決所依據之違
      規事實）。附表編號第1、2號裁決所依據之違規事實雖係
      於違規時間6分鐘內、違規地點6公里內所違反，然原告顯
      係先於國道1號高速公路上違反後，復於行經國道10號、
      即將匯出至銜接道路之際再為違反之情事，二個違規地點
      顯為不同路段，即與道交條例第85條之1第2項第1款規定
      不符，據上開規範、立法意旨及說明所述，當不得論以單
      一違規行為處置。原告雖主張兩處相隔甚近、為鄰近同一
      匝道匯入及匯出處、違反時間緊臨云云，惟國道10號快速
      道路為縱向國道間之銜接道路之一，其匯入及匯出之處顯
      係不同區域、路段之車流頻繁交匯之處，復以高速、快速
      道路上車輛均以較高車速行駛、駕駛人反應時間相對縮減
      ，不可不慎，且由檢舉光碟影像清楚可見，斯時系爭車輛
      前後方或相鄰車道分別均有不同車輛正在行駛中，兩處雖
      相距不遠、時間緊臨，然兩者所創造之行車風險實顯有相
      異，被告據此分別裁處，自無違反比例原則之虞。綜上所
      述，原告訴請撤銷原處分，自屬無據。
（八）原告雖主張檢舉人行駛高速公路未保持安全距離所取得之
      證據應屬違法取得，原處分不得據此裁罰，理應均予撤銷
      ，如仍欲裁罰，自應併就檢舉人上開違規行為一併論處云
      云。惟查，縱檢舉人有未保持安全距離之違規行為，核與
      本件違規事實之構成無涉。至原告雖主張違法取得之證據
      不得作為原處分之依據云云，然所謂「毒樹果實理論」係
      屬刑事證據法則，而行政訴訟法於100 年11月23日修正新
      增之交通裁決事件之行政訴訟程序並不準用刑事訴訟法審
      理，自無準用刑事證據法則，是原告主張本件檢舉人有未
      保持安全距離取得檢舉資料一節，縱認屬實，亦不影響本
      件檢舉、舉發及原處分之合法性。再按憲法之平等原則要
      求行政機關對於事物本質上相同之事件作相同處理，乃形
      成行政自我拘束，惟憲法之平等原則係指合法之平等，不
      包含違法之平等（參照最高行政法院93年判字第1392號判
      例）；行政行為，非有正當理由，不得為差別待遇，行政
      程序法第六條定有明文，此即行政法上之平等原則。然行
      政機關若怠於行使權限，致使人民因個案違法狀態未排除
      而獲得利益時，該利益並非法律所應保護之利益，因此其
      他人民不能要求行政機關比照該違法案例授予利益（參照
      最高行政法院92年度判字第275 號判決）。是原告自不得
      主張「不法之平等」，且其主張亦不影響舉發機關依法舉
      發之合法性，合先陳明。
（九）末按，原告另主張本件行為並無造成任何潛在危險，卻容
      任民眾檢舉，實已逸脫道交條例之立法意旨云云。惟按道
      交條例依其立法目的，即在為加強道路交通管理，維護交
      通秩序，確保交通安全。其中有關駕駛人行為應遵守之規
      定，均有其特別規範之安全理由，其中有關行進間之變換
      車道，必須使用方向燈提醒其他駕駛人及行人，尤為每位
      駕駛人所須具備之基本常識與認知，俾利其他用路人了解
      車輛動向，以維自身及他人行車安全。復以駕駛人駕駛車
      輛，應遵守道路交通標誌、標線、號誌之指示、警告、禁
      制規定，乃汽車駕駛人於道路上從事交通行為所應恪遵之
      行政法上義務（道交條例第4條第2項規定參照），原告行
      經上開路段，自應依相關道路標線或標誌指示行駛，不因
      事實上是否存在往來交通之危險而得免除其遵守交通規則
      之義務。復由高速公路及快速公路交通管制規則第11條第
      2 款之規定可知，駕駛人係於行駛於高速或快速公路上「
      變換車道」或超越前車時，即負有依規定施打方向燈之義
      務，原告駕駛系爭車輛「變換車道」之行為，已如前述，
      自應依上開規定負有施打方向燈之義務。何況斯時亦有可
      能有原行駛於銜接道路上之來車，如系爭車輛不顯示方向
      燈提醒周知，則其他用路人對系爭車輛即時行駛動態當即
      存有不確定之顧慮。換言之，顯非如原告所稱縱未施打方
      向燈亦不致造成任何行車潛在危險，是道交條例或管制規
      則第11條之適用，究非原告所主張得由駕駛人個別依其個
      人主觀認定，甚或用路習慣而有所差異至明。是原告上開
      主張，亦不足為採。
（十）綜上所述，原告駕駛系爭車輛如附表所示時間、地點確有
      「行駛高速公路未依規定變換車道」之違規行為，且與連
      續舉發之要件相符，被告依道交條例及統一裁罰基準表之
      規定，各裁處原告罰鍰3,000元，並各記違規點數1點，依
      法均無違誤。原告以前述理由訴請撤銷原處分，為無理由
      ，應予駁回。
六、本件判決基礎已臻明確，兩造其餘攻防方法及訴訟資料經本
    院斟酌後，核與判決結果不生影響，爰不一一詳予論述，併
    此敘明。
七、本件第一審裁判費為300元，應由原告負擔，並確定第一審
    訴訟費用額如主文第2項所示。
八、據上論結，本件原告之訴為無理由，依行政訴訟法第237條
    之7、第98條第1項前段、第237條之8第1項、第237條之9、
    第104條、民事訴訟法第93條，判決如主文。
中　　華　　民　　國　　111 　年　　4 　　月　　27　　日
                  行政訴訟庭　法　官　林南薰
上為正本係照原本作成。
如不服本判決，應於判決送達後20日內，向本院提出上訴狀並表
明上訴理由（原判決所違背之法令及其具體內容或依訴訟資料可
認為原判決有違背法令之具體事實），其未載明上訴理由者，應
於提出上訴後20日內向本院補提理由書（上訴狀及上訴理由書均
須按他造人數附繕本，如未按期補提上訴理由書，則逕予駁回上
訴），並應繳納上訴裁判費新臺幣750元。
中　　華　　民　　國　　111 　年　　4 　　月　　27　　日
                              書記官　陳麗麗

附表
編號 違規時間 違規地點 舉發單號 裁決書案號  1 110年2月12日08時08分24秒至27秒  國道1號北向363.0公里 110年3月4日國道警交字第Z00000000號 110年7月20日竹監裁字第50-Z00000000號   2 110年2月12日08時09分15秒至22 國道10號東向2.4公里處 110年3月10日國道警交字第ZEB207769號  110年7月20日竹監裁字第50-ZEB207769號